臺灣臺南地方法院民事判決　　　　　　 100年度簡上字第33號
上　訴　人　許洽灝
被　上訴人　李川
訴訟代理人　蕭麗琍律師
上列當事人間因確認本票債權不存在事件，上訴人對於中華民國
100年1月24日本院臺南簡易庭99年度營簡字第277號第一審判決
不服提起上訴，本院於100年7月6日言詞辯論終結，判決如下：
    主      文
上訴駁回。
第二審訴訟費用新台幣捌仟壹佰元由上訴人負擔。
    事實及理由
壹、程序方面：
    按確認法律關係之訴，非原告有即受確認判決之法律上利益
    者，不得提起之，民事訴訟法第247條第1項前段定有明文。
    所謂即受確認判決之法律上利益，係指法律關係存否不明確
    ，原告在法律上之地位有不安之狀態存在或受侵害之危險，
    而此種不安之狀態或危險，能以確認判決除去者而言。本件
    上訴人既已以被上訴人李川名義所簽發之本票向本院聲請裁
    定准予強制執行，並經本院98年度司票字第335號本票裁定
    准許強制執行在案，此有被上訴人於原審提出之本票裁定，
    並經本院調閱該本票裁定民事聲請卷宗核閱屬實；又上訴人
    經取得執行名義後，向本院執行處聲請對被上訴人所有坐落
    臺南市○○區○○段第163-323、163-324、163-326、163-
    465、164-102地號土地為強制執行，經本院民事執行處以99
    年度司執字第49852號執行在案，並經本院調取上開執行卷
    宗查明。足認被上訴人李川之財產將受強制執行，其私法上
    財產即有不安之狀態，此等危險得依確認判決加以除去，又
    法院准許本票強制執行之裁定，並無實體上確定力，是就被
    上訴人對系爭本票債權存否之不安狀態，自得以確認判決加
    以確定，被上訴人就系爭本票債權存否自有確認利益，而得
    提起本件確認之訴，合先敘明。
貳、實體方面：
一、被上訴人起訴主張：
（一）緣被上訴人並不認識上訴人，兩造間並無任何債權債務關
      係存在，上訴人所持有以被上訴人李川、訴外人李深淵為
      發票人、發票日期民國96年11月16日、未載到期日、票面
      金額新台幣伍拾萬元之本票一紙（以下稱系爭本票），非
      被上訴人所簽發。依最高法院65年度第6次民庭庭長會議
      決議(一)，上訴人應就系爭本票為真正之事實，負舉證責任
      ，否則不得持偽造之本票強制執行被上訴人之財產。又被
      上訴人從未曾提供其土地所有權狀予上訴人設定抵押權，
      被上訴人於民國97年底驚覺其所有權狀不見時，已向地政
      事務所申請換發新權狀，且上訴人所提出之借據、辦理抵
      押權設定之資料，被上訴人之簽名及印章均亦係偽造，上
      訴人稱被上訴人提供土地供其設定抵押權云云，顯非事實
      。綜上所述，系爭本票並非被上訴人所簽發，上訴人對被
      上訴人之本票債權不存在，且並否認有授權給李深淵代為
      簽名。並聲明：(1)確認上訴人所執有經鈞院98年度司票字
      第335號裁定准予強制執行之面額50萬元之本票債權，及
      自97年9月16日起至清償日止，按年息百分之6計算之利息
      債權，對被上訴人不存在。(2)鈞院99年度司執字第49852
      號強制執行事件所為之執行程序應予撤銷等語。
（二）被上訴人於本院之陳述，除與原判決記載相同者，茲引用
      之外，補稱：
    1.本件上訴人所執據以聲請裁定強制執行之系爭本票，被上
      訴人否認簽名及印章之真正，依舉證責任分配原則，自應
      由上訴人就系爭本票之真正，即系爭本票為被上訴人所簽
      發負舉證之責。被上訴人於99年10月12日原審審理時，當
      庭書寫其姓名，經原審比對：「與系爭本票影本上發票人
      欄『李川』之簽名分別作比較，上開簽名字跡之結構佈局
      、筆勢及神韻確均有所差異，是原告等人主張系爭本票上
      之簽名非其等所親為，確屬有據，而依被告到庭所為之陳
      述，就此似亦不為爭執，是原告主張系爭本票上之簽名非
      原告所為，應堪採信」。在在證明系爭本票上之簽名確非
      被上訴人所為。
    2.上訴人雖又主張系爭本票係被上訴人授權訴外人李深淵所
      簽立，亦為被上訴人所否認。上訴人於原審尚稱其以李深
      淵偽造有價證券向台灣台南地方法院檢察署提出刑事告訴
      ，被上訴人亦接獲通知，於100年3月16日至台南市警察局
      佳里分局製作警詢筆錄。足證上訴人亦明知系爭本票並非
      被上訴人所簽立，亦未曾授權李深淵簽立，方才提起李深
      淵犯偽造有價證券罪之刑事告訴。
    3.被上訴人否認曾授權訴外人李深淵簽立系爭本票，上訴人
      聲請傳訊之證人鄭晏榕於鈞院證稱：「（50萬款項交付前
      ，都未見過李川？）是的」、「（抵押權設定有完成嗎？
      ）沒有，因那是託給代書辦，而代書說沒辦法做設定，就
      沒有設定了」、「（該借款利息如何約定，何人清償？）
      李深淵說要每月1萬1，上訴人說都可以，付到97年9月份
      ，都是透過我轉交，每次都是李深淵來交，到目前為止，
      我還沒有見過李川本人」，足證被上訴人從未見過上訴人
      或鄭晏榕，就李深淵借錢一事毫不知情，更未授權李深淵
      簽發系爭本票。
    4.上訴人於98年間向鈞院聲請本票許可強制執行、執行假扣
      押程序時，均以台南市學甲區宅港里德安寮49號為被上訴
      人之送達處所，惟上開處所並無人居住，被上訴人係經由
      鄰居轉述，方才得知土地遭人查封。台南市政府警察局學
      甲分局宅港派出所中華民國100年04月23日之職務報告，
      說明（一）亦載明：「經查台端上址（學甲區宅港里德安
      寮49號）居民李深淵平時未按址住居，該處所已成廢墟工
      寮，該址所有權人李川（當事人李深淵父親）早在職於96
      年8月6日接任警勤區至今，均未住居上址。據警訪查其親
      友表示李深淵不曾返家居住，長年居住在外，且經商失敗
      後居無定所不知去向，其父親已多年居住在高雄大兒子住
      處；現上址房屋及魚塭養殖處所已承租他人（陳義誠）從
      事魚類養殖及房屋堆置飼料及養殖用器具。該戶籍內之人
      口均未住居在學甲區宅港里16鄰德安寮49號上址」。被上
      訴人已多年居住在高雄大兒子住處，於系爭本票96年11月
      16日簽發時並未與李深淵同住，更未授權李深淵簽發系爭
      本票。
    5.綜上所述，系爭本票並非被上訴人親自簽發或授權他人簽
      發，自不應負發票人之責任。從而，被上訴人訴請確認上
      訴人所執有經臺南地方法院98年度司票字第335號裁定准
      予強制執行之面額50萬元之本票債權，及自97年9月16 日
      起至清償日止，按年息百分之6計算之利息債權，對被上
      訴人不存在及臺南地方法院99年度司執字第49852號強制
      執行事件所為之執行程序應予撒銷，自屬有據。原審認事
      用法均無違誤，上訴人之上訴顯無理由。
（三）並聲明：
    1.上訴駁回。
    2.訴訟費用由上訴人負擔。
二、上訴人於本院之陳述，除與原判決記載相同者，茲引用之外
    ，補稱：
（一）被上訴人與訴外人李深淵係父子關係，同戶籍設於台南市
      學甲區宅港里16鄰德安寮49號，96年11月14日父子共同簽
      發系爭本票向上訴人借款50萬元，雖李川之姓名係李深淵
      之字跡，但是否認李川授權李深淵代簽，或係李深淵偽造
      簽名，傳訊李深淵為證人，此人乃就本件有重要關係之證
      人，被上訴人是否有授權其在本票上簽名或本票是否偽造
      經李深淵到院說明後即自分曉，然原審第一次通知證人送
      達不到，上訴人又於陳報該證人之居所，經送達通知但仍
      未到庭，上訴人堅詞請求再傳拘，原審未依法裁罰或拘提
      證人李深淵到庭作證，導致事實無法釐清，亦未再傳即率
      為判決，又未於判決理由中敘明不再傳之理由，殊有應調
      查之證據而未調查之違背法令。另上訴人亦已對李深淵提
      出刑事告訴，現已進入偵查階段，懇請鈞院待檢察官偵查
      結果再為判決。
（二）就系爭本票除被上訴人授權李深淵於發票人欄代簽其姓名
      ，共同向上訴人借款外，被上訴人還提供台南市學甲區鎮
      ○○○段164號土地為擔保設定抵押權，並將所有權狀原
      本、印鑑證明書、印鑑章交付上訴人，現證章原本均仍在
      上訴人持有中，倘被上訴人未同意授權，又何以將上開證
      件、印章交由其子李深淵持交上訴人，迄今亦未對李深淵
      追究相關刑責，如竊盜、偽造有價證券等是，徒託空言，
      主張其係被偽造，實令上訴人難予甘服。又借據上不是被
      上訴人之簽名，是被上訴人授權給他兒子李深淵代為簽名
      ，李深淵稱父親身體不適，又遠在高雄，不方便前來，提
      出委任書、印鑑證明書、抵押權設定契約書、土地所有權
      狀等物，李深淵業已持有被上訴人之委任書及相關資料，
      客觀上確實已足使一般人相信其係經父親李川即被上訴人
      授權。況上訴人與李深淵並非熟識，係因被上訴人以其所
      有坐落於台南縣學甲鎮○○○段164號之土地，並提出系
      爭本票作為借款債權憑證，供本人設定抵押，上訴人始借
      款予被上訴人，而此與一般社會常情相符。我方於委託代
      書後，經查該筆土地經鈞院96年度執全字第171號假扣押
      而無法辦理抵押權登記，然被上訴人確實已至上訴人處領
      取到新台幣50萬元。
（三）被上訴人於98年初持系爭本票向鈞院聲請本票許可強制執
      行，經鈞院98年1月23日以98年司票字第355號裁准，且上
      訴人亦持系爭本票於99年3月間聲請假扣押，經鈞院於99
      年3月16日以99年度司裁全字第380號裁定假扣押，上訴人
      依裁定主文所示供擔保後，鈞院99年3月24日執行假扣押
      ，距99年8月5日長達5個多月，如系爭本票係偽造，被上
      訴人為何未於本票裁定或上訴人執行假扣押後予以異議？
      況，被上訴人言明系爭本票係偽造，亦未舉證以實其說，
      亦即究為何人、如何偽造均未見被上訴人敘明，被上訴人
      遲至系爭本票債權已受強制執行時（鈞院99年度執字第
      49852號強制執行事件），始空言起訴主張系爭本票係偽
      造，在在與一般社會常情不符，顯係為脫免系爭本票之票
      款債務。
（四）並聲明：
    1.廢棄原判決。
    2.被上訴人在第一審之訴駁回。
    3.第一、二審之訴訟費用由被上訴人負擔。
三、兩造不爭執事項：
（一）上訴人執有以被上訴人李川、訴外人李深淵為發票人、發
      票日期民國96年11月16日、未載到期日、票面金額新台幣
      伍拾萬元之本票一紙，經本院98年度司票字第335號裁定
      准予強制執行。
（二）上訴人以本院98年度司票字第335號裁定為執行名義，對
      被上訴人李川聲請為強制執行，均本院以99年度司執字第
      49852號受理在案，目前執行程序尚未終結。
四、本件兩造所爭執者，在於：「被上訴人李川是否為系爭本票
    的發票人之一？」「被上訴人以系爭本票係偽造為由，提起
    本件確認本票債權不存在之訴及債務人異議之訴，是否有理
    由？」本院分述得心證之理由如下：
（一）按當事人主張有利於己之事實者，應就事實有舉證之責任
      ，民事訴訟法第277條定有明文。支票為無因證券，僅就
      支票作成前之債務關係，無庸證明其原因而已，至該支票
      本身是否真實，即是否為發票人所作成，即應由支票債權
      人負證明之責（最高法院50年台上字第1659號判例參照）
      。故發票人主張本票係偽造，依修正前非訟事件法第101
      條第1項（按即修正後第195條第1項）之規定，對執票人
      提起確認本票係偽造或本票債權不存在之訴，應由執票人
      就本票為真正之事實，先負舉證責任（最高法院65年度第
      6 次民庭庭推總會決議(一)參照）。
（二）查上訴人所執據以聲請裁定本票准予強制強制執行之系爭
      本票其發票人「李川」之簽名及印章之真正，業經被上訴
      人否認為真正。依上開舉證責任分配之原則，自應由上訴
      人就本票為真正之事實，即是否為被上訴人所作成，先負
      舉證責任。經查：系爭本票發票人「李川」簽名欄之筆跡
      與印文，業經原審依被上訴人於99年10月12日提出之簽名
      、印章兩相比較（見原審卷第28頁），認定上開二份簽名
      字跡之結構佈局、筆勢及神韻均有差異，上訴人對此亦未
      爭執。故被上訴人主張系爭本票上之簽名非其親簽，尚屬
      有據。
（三）上訴人雖又以訴外人李深淵提出借據、委任書、印鑑證明
      書、印鑑、抵押權設定契約書、土地所有權狀等，客觀上
      已足使一般人相信李深淵係經父親李川即被上訴人授權云
      云。惟查：
    1.按「由自己之行為表示以代理權授與他人者，對於第三人
      應負授權人之責任，必須本人有表見之事實，足使第三人
      信該他人有代理權之情形存在，始足當之（參看本院六十
      年台上字第二一三○號判例）。我國人民將自己印章交付
      他人，委託該他人辦理特定事項者，比比皆是，倘持有印
      章之該他人，除受託辦理之特定事項外，其他以本人名義
      所為之任何法律行為，均須由本人負表見代理之授權人責
      任，未免過苛。原審徒憑上訴人曾將印章交付與呂某之事
      實，即認被上訴人就保證契約之訂立應負表見代理之授權
      人責任，自屬率斷。」，最高法院著有70年台上字第657
      號判例可資參照。
    2.查被上訴人對於上開借據、委任書、土地登記申請書均否
      認為真正，另訴外人李深淵向上訴人借款時所交付之被上
      訴人李川之印鑑證明書、土地所有權狀雖不否認為真正，
      惟以印鑑證明書係李深淵所申請，土地所有權狀於97年間
      遺失等語置辯。查上開印鑑證明書經本院依職權函詢臺南
      市學甲區戶政事務所，確為李深淵於96年11月21日代理被
      上訴人所申請，此有臺南市學甲區戶政事務所100年4月20
      日南市學甲戶字第1000000894號函暨所附之印鑑登記證明
      申請書、委任狀各一件，在卷可稽（見本院卷第41-43 頁
      ）。另被上訴人所有之台南市學甲區○○○段第164-102
      地號土地之所有權狀經本院函詢臺南市佳里地政事務所，
      被上訴人確於98年2月2日以因原領權狀因保管不慎滅失，
      向該所申請補發所有權狀，此亦有臺南市佳里地政事務所
      100年5月26日所登記字第1000004624號函暨其所附申請書
      、切結書、身分證影印本各一件，在卷可憑（見本院卷第
      54-59頁）。
    3.經查，上訴人自承並不認識李深淵，上訴人係經由鄭晏榕
      將款項借予李深淵，並由李深淵提出系爭本票、借據、委
      任書、印鑑證明書、抵押權設定契約書、土地所有權狀後
      交付借款，並以此認定被上訴人李川授權李深淵借款，此
      核與證人鄭晏榕到庭證稱借款經過：「（問：李深淵向上
      訴人借錢一事是否知情？經過情形？）知道，這是我介紹
      的，在96年11月時，李深淵是我父親的朋友，他們常來所
      以我也認識，有一日李深淵來我家說不方便，要向我們借
      款50萬，我問我父親說有沒有，而我父親叫我問上訴人，
      我打電話給上訴人之後，上訴人說可以，當時李深淵是說
      他及李川一起借的，但沒有說借款用途，我希望李深淵帶
      李川一起過來簽借據及本票，李深淵說李川不舒服人不在
      台南，我就說讓他把資料拿回去高雄簽完去給李川簽就好
      ，上訴人一次拿50萬給我，我分兩次給李深淵，第一次李
      深淵先拿本票過來，我給他25萬，為了預防不清償，我把
      委任書及借據讓李深淵拿回給李川簽，第二次李深淵還交
      付了系爭不動產的權狀及抵押權設定書、印鑑證明等。（
      提示原審卷第32~42頁，問：是否即為此資料？）是。（
      問：50萬款項交付前，都未見過李川？）是的。（問：抵
      押權設定有完成嗎？）沒有，因那是託給代書辦，而代書
      說沒辦法做設定，就沒有設定了。（問：這些相關資料的
      原本都還在上訴人持有中？）是的。（問：該借款利息如
      何約定，何人清償？）李深淵說要每月1萬1，上訴人說都
      可以，付到97年9月份，都是透過我轉交，每次都是李深
      淵來交，到目前為止，我還沒有見過李川本人。」等語大
      致相符（見本院卷第28、29頁）。由證人之證詞，鄭晏榕
      在借款時同樣未接觸過被上訴人李川本人，僅憑李深淵之
      說詞，即認系爭本票是被上訴人簽發。雖上訴人主張，李
      深淵持有被上訴人所有印鑑證明、台南市學甲區○○○段
      第164-102地號土地權狀，及被上訴人具名為債務人之借
      據、委任書、抵押權設定契約書、土地所有權狀，客觀上
      已足使一般人相信其係經父親李川即被上訴人授權云云。
      惟查：
      (1)持有他人之印鑑證明、土地權狀、印章，一般尚不足使
        第三人信其曾被授予任何法律行為之代理權，此揆諸前
        開最高法院70年度台上字第657號判例意旨自明。而縱
        使擔任借款、提供不動產設定抵押權之債務人屬實，亦
        非必然簽發本票做為還款之擔保，故訴外人李深淵提出
        被上訴人李川具名之借據、委任書、抵押權設定契約書
        ，客觀上尚不足以使一般人相信其係經父親李川即被上
        訴人授權簽發系爭本票。
      (2)次按，「由自己之行為表示以代理權授與他人者，對於
        第三人應負授權人之責任，必須本人有表見之事實，足
        使第三人信該他人有代理權之情形存在，始足當之。故
        判斷本人是否有使第三人信為以代理權授與他人之行為
        ，自應以他人以本人之名義與第三人為代理『行為時』
        已表見之事實決之，嗣後之事實，並非第三人信賴之基
        礎，自不得做為判斷之依據。」，最高法院著有95年度
        台上字第2618號判決足資參照。系爭本票上發票人李川
        之簽名、蓋章，並未記載代理之意旨，而證人鄭晏榕將
        相關資料拿給李深淵，交待李深淵拿回去給被上訴人簽
        ，待取得本票及借據、委任書等才交付借款，顯然係認
        為系爭本票為被上訴人李川親簽，並非認為李川已授權
        李深淵代理權而有權簽發本票。也就是證人鄭晏榕在收
        受系爭本票時，並非信賴被上訴人李川已授與代理權予
        李深淵簽發本票，才同意受讓本票，此與民法第169條
        規定之表見代理不符，自難令被上訴人李川負授權人之
        責任。
      (3)況且，並無證據足資證明，被上訴人之印鑑證明、土地
        權狀等是被上訴人交付予李深淵，從而，上訴人主張，
        因李深淵持有被上訴人之印鑑證明及土地權狀，及被上
        訴人具名為債務人之借據、委任書、抵押權設定契約書
        ，並交付系爭本票，足證系爭本票是被上訴人李川授權
        李深淵簽發即無可採，此與民法第169條規定之表見代
        理不符，不得令被上訴人李川負授權人之責任。。
（四）上訴人又主張，系爭本票如確係偽造，被上訴人收受本院
      98年司票字第355號本票准予強制執行裁定及99年度司裁
      全字第380號假扣押裁定，及本院在99年3月24日執行假扣
      押查封程序，為何均未異議云云。然查，上開本院98年度
      司票字第335號、99年度司裁全字第380號裁定，均係送達
      被上訴人李川設於「台南市學甲區宅港里德安寮49號」之
      戶籍地，因被上訴人李川已遷移他址，上開裁定均遭退回
      ，此經本院調閱上開卷宗核閱無誤。而被上訴人李川確實
      未居住戶籍住址，此亦經台南市政府警察局學甲分局以
      100年4月26日南市警學偵字第1000004791號函檢送該分局
      宅港派出所警員吳興周之職務報告稱：「經查台端上址（
      學甲區宅港里德安寮49號）居民李深淵平時未按址住居，
      該處所已成廢墟工寮，該址所有權人李川（當事人李深淵
      父親）早在職於96年8月6日接任警勤區至今，均未住居上
      址。據警訪查其親友表示李深淵不曾返家居住，長年居住
      在外，且經商失敗後居無定所不知去向，其父親已多年居
      住在高雄大兒子住處；現上址房屋及魚塭養殖處所已承租
      他人（陳義誠）從事魚類養殖及房屋堆置飼料及養殖用器
      具。該戶籍內之人口均未住居在學甲區宅港里16鄰德安寮
      49號上址。」等語（見本院卷第46、47頁），被上訴人稱
      其未收受上開裁定應可採信。又查，本院99年度司定字第
      380號裁定，經上訴人供擔保後，於99年3月24日執行假扣
      押之查封程序，惟上訴人執行查封之不動產即台南市學甲
      區○○○段第163-323、163-324、163-326、163- 465、
      164-102地號土地，除了164-102地號土地長滿雜草，其餘
      土地均出租與他人養殖魚蝦，被上訴人或承租人於查封時
      均不在現場，此亦有本院99年度司執全字第282號卷所附
      假扣押查封筆錄可憑。故被上訴人李川亦無從由上開查封
      程序，知悉系爭本票之存在而提出異議，上訴人此部分之
      主張均無理由。
（五）至上訴人雖又主張證人李深淵未到庭，上訴人堅詞請求再
      傳拘，原審未依法裁罰或拘提證人李深淵到庭作證，致事
      實無法釐清，其難以甘服云云。惟查，證人李深淵之戶籍
      住址為台南市學甲區宅港里德安寮49號，經本院以上址發
      函通知到庭，並於通知書載明「依民事訴訟法第303條，
      證人受合法通知，無正當理由而不到場者，法院得逕以裁
      定處以新台幣三萬元之罰鍰；經再次通知，仍不到場者，
      得再處以新台幣六萬元，並得拘提之」等語。然經本院依
      址送達未果，寄存於臺南市警察局學甲分局宅港派出所，
      而李深淵並未領取，且李深淵亦未居住上址，此有前開臺
      南市政府警察局學甲分局100年4月26日南市警學偵字第
      1000004791號函暨所附警員吳興周職務報告、宅港派出所
      100年3月份受理訴訟文書寄存登記簿、查捕逃犯資料查詢
      各一紙在卷可稽（見本院卷第46-48頁）。足見，證人李
      深淵目前行方不明，已遭通緝，無從通知到庭作證。另上
      訴人以其已對李深淵提出刑事告訴，刻正偵查中，希待偵
      查終結後再為判決云云。惟李深淵目前行方不明，已如前
      述，何時得以到案、偵查何時得以終結，偵結後是否起訴
      等情，均未可知。然就被上訴人是否有親自簽發或授權李
      深淵簽發系爭本票乙節，事證已臻明確，自無待刑事偵查
      終結後，再行判決之必要，併予敘明。
（六）上訴人既未能舉證證明系爭本票為被上訴人李川簽發，是
      被上訴人主張系爭本票非其所簽發應堪採信，上訴人請求
      確認系爭本票債權不存在為有理由。又按「執行名義無確
      定判決同一之效力者，於執行名義成立前，如有債權不成
      立或消滅或妨礙債權人請求之事由發生，債務人亦得於強
      制執行程式終結前提起異議之訴」，此為強制執行法第14
      條第2項所明定，本件上訴人所執聲請本院以99年度司執
      字第49852號強制執行事件之執行名義，係本院98年度司
      票字第335號本票准予強制執行裁定，並無確定判決同一
      之效力，被上訴人自得以債權不成立之事由提起異議之訴
      。上訴人所執前揭執行名義所示之本票債權，既經確認不
      存在，則被上訴人主張對本院99年度司執字第49852號強
      制執行事件有債權不成立之事由存在，為有理由，從而，
      被上訴人起訴請求撤銷強制執行程序，亦有理由。
五、綜上所述，本件上訴人既未能舉證證明被上訴人有親自簽發
    或授權他人簽發系爭本票之事實，自不能請求被上訴人負發
    票人之責任。從而，原審以被上訴人訴請確認上訴人所執有
    經本院98年度司票字第335號裁定准予強制執行之系爭50 萬
    元之本票債權，及自97年9月16日起至清償日止，按年息百
    分之6計算之利息債權，對上訴人不存在；另本院99年度司
    執字第49852號強制執行事件所為之執行程序應予撤銷，於
    法並無不合。上訴意旨指摘原判決不當，求予廢棄改判，為
    無理由，應予駁回。
六、另按法院為終局判決時，應依職權為訴訟費用之裁判，民事
    訴訟法第87條第1項定有明文。查本件第二審訴訟費用即裁
    判費8,100元，應由敗訴之上訴人負擔，爰依法確定如主文
    第2項所示。
七、本件事證已臻明確，兩造其餘主張、陳述及證據聲請與判決
    結果無礙，爰不予審酌，併予敘明。
八、據上論結，本件上訴為無理由，依民事訴訟法第436條之1第
    3項、第449條第1項、第78條、第87條第1項，判決如主文。
中    華    民    國   100    年    7     月    20    日
                  民事第三庭    審判長法  官  杭起鶴
                                      法  官  伍逸康
                                      法  官  張麗娟
以上正本證明與原本無異
本件不得上訴。
中    華    民    國   100    年    7     月    20    日
                                      書記官  楊宗倫